# 请教陈老师，关于收入确认

提问人：q0409 时间：2012-03-28 14:48:43
如题，软件开发企业一般是按照完工百分比确认还是按照完工确认收入，成本的构成主要是人工成本。

回答人：chenyiwei
通用软件的开发和销售企业，一般采用销售商品模式；根据客户的特定需求定制开发非标准的专用软件的开发商一般采用提供劳务模式确认收入。在提供劳务模式下，应根据合同履行结果和完工进度能否可靠确定，来确定能否采用完工百分比法，否则只能按已发生且预计可获得补偿的成本确认收入，不确认利润。